臺灣宜蘭地方法院刑事判決　　　　　　　　　　　　　九十一年度易字第三五四號
　　公　訴　人　臺灣宜蘭地方法院檢察署檢察官
　　被　　　告　甲○○
右列被告因詐欺案件，經檢察官提起公訴（九十一年度偵緝字第九八號），本院判決
如左：
    主  文
甲○○連續意圖為自己不法之所有，以詐術使人將本人之物交付，處有期徒刑肆月，
如易科罰金，以佰元折算壹日。
    事  實
一、乙○○於九十年五月間，因參加復興工商專科學校所舉辦之畢業旅行，因而認識
    七福遊覽公司隨車小姐甲○○，甲○○基於意圖為自己不法之所有之概括犯意，
    連續以不實之謊言，先於九十年六月四日，甲○○以電話佯稱皮包被竊，而遠在
    高雄走秀，難以分身回宜，請求乙○○電匯新台幣（下同）三萬元救急後，甲○
    ○再多次以電話向乙○○詐稱：「每天要繳住宿費用，開支很大很忙，暫無法回
    宜蘭領款」、「發生車禍，對方要求五十萬元賠償，所屬模特兒公司只負擔一半
    ，餘需自行負責」、「信用卡被盜刷，急需款使用」、「請代繳宜蘭縣革履業職
    業工會會費，日後必還」、「內心深愛告訴人」、「家人僅有父母及一弟同住」
    、「在第一銀行有將近一百二十餘萬元之存款，目前走秀工作一天收入有數萬元
    ，他日回宜定會償還」等語，使乙○○因此陷於錯誤，迄九十年八月二日止，總
    計匯款九次，金額達三十四萬元匯入林女指定之郵局帳戶，並代繳付宜蘭縣革履
    業工會費用八千二百七十元。乙○○因此總計支付三十四萬八千二百七十元。嗣
    乙○○依甲○○所留地址前往找尋甲○○不晤後，始知悉上情。
二、案經乙○○訴請臺灣宜蘭地方法院檢察署檢察官偵查起訴。
    理  由
一、訊據被告甲○○固坦承以事實欄一所示之言詞告知告訴人乙○○，並由乙○○匯
    款三十四萬元至其郵局帳戶（帳號：00000000000000號）內，及
    代為繳付宜蘭縣革履業工會費用八千二百七十元之事實，惟辯稱：伊並沒有騙告
    訴人，當時伊的皮包被竊，因此信用卡遭盜刷，而於交往當時，伊在第一商業銀
    行中的帳戶尚有七、八十萬元之存款，而且在台南與高雄的交接地點發生車禍，
    因此告訴告訴人將錢匯至伊的帳戶，伊再將錢領出交予被害人云云。然查：右揭
    事實，業據告訴人乙○○於本院審理時指訴綦詳，此外，並有郵政國內匯款執據
    十紙（匯款金額總計三十四萬元），及宜蘭縣革履職業工會繳費收據（金額八千
    二百七十元）一紙附卷可稽。再經本院函詢被告甲○○於第一商業銀行自九十年
    五月至同年七月間之帳戶存款後，就被告於該行之帳號00000000000
    號帳戶，於九十年五月份之存款餘額為一千六百三十八元；同年六月份之存款餘
    額為二千七百九十五元；同年七月份之存款餘額係五千六百九十二元；另帳號0
    0000000000號帳戶，於九十年五月份之存款餘額為六百八十二元；同
    年六月份之存款餘額係六百九十一元；同年七月份之存款餘額係六百九十一元，
    有第一商業銀行九十一年九月二十日一宜字第二八○號函所附被告存款明細資料
    在卷可憑。另被告辯稱信用卡遭竊而被盜刷一節，經本院函詢香港商上海匯豐銀
    行股份有限公司就被告自九十年五月至同年七月間之刷卡消費明細，亦無消費刷
    卡之紀錄，有該行九十一年九月十九日（九一）港匯銀卡字第○二二八六號函所
    附信用卡消費對帳單可憑。足證被告辯稱與告訴人交往當時其帳戶存款尚有七、
    八十萬元，及信用卡遭盜刷等情，顯係卸責之詞。再被告辯稱與人發生車禍，因
    急用而向告訴人借款一節，前經臺灣宜蘭地方法院檢察官於偵查中及本院調查中
    ，就發生車禍之時間、地點、對象等情質之被告，被告僅答稱發生地點係於台南
    縣及高雄縣交接地點，就車禍之受賠償人相關資料均無知悉，亦徵被告辯稱發生
    車禍一事，係屬虛構。綜上所述，本件事證明確，被告所辯顯係飾卸之詞，不足
    採信，其犯行堪以認定，應依法論科。
二、核被告所為，係犯刑法第三百三十九條第一項詐欺罪。被告先後多次詐欺犯行，
    時間緊接，方法相同，觸犯犯罪構成要件相同之罪，顯係基於概括犯意為之，應
    依刑法第五十六條連續犯之規定，論以一罪，並加重其刑。爰審酌被告犯罪之目
    的、手段、詐得之金額，及犯罪後仍矯飾其詞等一切情狀，量處如主文所示之刑
    ，並諭知易科罰金之折算標準，以示懲儆。
據上論斷，應依刑事訴訟法第二百九十九條第一項前段，刑法第五十六條、第三百三
十九條第一項、第四十一條第一項，罰金罰鍰提高標準條例第一條前段、第二條判決
如主文。
本案經檢察官賴慶祥到庭執行職務
中      華      民      國    九十一    年      十      月     三十     日
                                  臺灣宜蘭地方法院刑事第二庭
                                        審判長法  官  黃  永  勝
                                              法  官  郭  顏  毓
                                              法  官  辜  漢  忠
右正本證明與原本無異。
如不服本判決，應於判決送達後十日內向本院提出上訴狀( 應附繕本 )。
                                              書記官  林  秀  麗
中      華      民      國    九十一    年      十      月    三十一    日
附錄本案論罪科刑法條全文：
刑法第三百三十九條第一項
意圖為自己或第三人不法之所有，以詐術使人將本人或第三人之物交付者，處五年以
下有期徒刑、拘役或科或併科一千元以下罰金。
